臺灣板橋地方法院刑事判決　　　　　　　95年度簡字第6185號
聲　請　人　臺灣板橋地方法院檢察署檢察官
被　　　告　甲○○
上列被告因毀損等案件，經檢察官聲請以簡易判決處刑（95 年
度偵字第21378 號）及移送併辦（95年度偵字第28751 號），本
院判決如下：
    主  文
甲○○犯強制罪，處拘役伍日，如易科罰金，以新臺幣壹仟元折
算壹日，扣案之手套壹雙、油漆壹桶（含刷子壹把），均沒收；
又犯強制罪，處拘役拾日，如易科罰金，以新臺幣壹仟元折算壹
日，扣案之手套壹雙、油漆壹桶（含刷子壹把），均沒收；又犯
強制罪，處拘役拾伍日，如易科罰金，以新臺幣壹仟元折算壹日
，扣案之手套壹雙、油漆壹桶（含刷子壹把），均沒收；應執行
拘役貳拾伍日，如易科罰金，以新臺幣壹仟元折算壹日，扣案之
手套壹雙、油漆壹桶（含刷子壹把），均沒收。
    事實及理由
一、甲○○因頂讓台北縣永和市○○路360 巷4 號「林麗造型坊
    」美髮店予鍾勝維，與鍾勝維產生債務糾紛，因爭執不下，
    氣憤難平，竟分別基於毀損暨以強暴方式妨害人行使權利之
    故意，於民國95年9 月1 日中午、同年月3 日11時許、同年
    月8 日19時許，在「林麗造型坊」美髮店營業時間，均持其
    所有之手套1 雙、油漆1 桶（含刷子1 把）至上址，將油漆
    塗抹於店內美容檯鏡面及店門玻璃上，以此強暴方式妨害鍾
    勝維行使營業之權利，並致該遭到塗抹之鏡面及玻璃門受損
    ，足以生損害於鍾勝維。嗣95年9 月8 日19時10分許，為警
    據報在上址當場查獲，並扣得上開手套1 雙、油漆1 桶（含
    刷子1 把）。
二、上揭犯罪事實，業據被告甲○○自承不諱，核與告訴人鍾勝
    維指訴之情節相符，並經證人乙○○證述屬實，且有照片12
    張影本、扣押物品目錄表、台北縣政府營利事業登記核准通
    知書影本、頂讓切結書影本、林麗髮型公司合約書在卷可稽
    。
二、核被告所為，係犯刑法第304 條之強制罪及第354 條之毀損
    罪。被告均係以一塗抹油漆妨害營業之行為，同時侵害二法
    益，為想像競合犯，應依刑法第55條前段之規定，從一重之
    強制罪處斷。被告三次犯行，應予分論併罰。移送併辦所指
    被告另犯強制罪部分，雖未經原聲請書論及，惟其此部分犯
    行與經聲請（起訴）部分有想像競合犯之裁判上一罪關係，
    本院自應併予審論，附此指明。爰審酌被告因債務糾紛爭執
    未果，明知可循法律途徑合法解決爭端，竟於提出告訴之後
    ，猶率而以此激烈手段發洩不滿，恣意妄為，造成被害人心
    理負擔及損失，應予非難，兼衡其犯罪動機、目的、所受刺
    激，犯後自知事證明確而坦認犯行等一切情狀，各量處如主
    文所示之刑，並定其應執行刑且諭知易科罰金折算標準，以
    示警懲。扣案之手套1 雙、油漆1 桶（含刷子1 把），為被
    告所有，供本案犯罪所用之物，業據其供承在卷，爰依刑法
    第38條第1 項第2 款規定諭知沒收。
三、依刑事訴訟法第449 條第1 項前段、第3 項、第450 條第1
    項、第454 條，刑法第304 條第1 項、第354 條、第55條、
    第41條第1 項前段、第51條第5 款，刑法施行法第1 條之1
    ，逕以簡易判決處刑如主文。
四、如不服本件判決，得自收受送達之日起10日內，向本院提起
    上訴。
中　　華　　民　　國　　96　　年　　3 　　月　　12　　日
                  刑事第八庭    法　官　王偉光
以上正本證明與原本無異。
                                書記官  陳怡君
中　　華　　民　　國　　96　　年　　3 　　月　　12　　日
附錄本案論罪科刑法條全文：
中華民國刑法第304條
（強制罪）
以強暴、脅迫使人行無義務之事或妨害人行使權利者，處3 年以
下有期徒刑、拘役或3 百元以下罰金。
前項之未遂犯罰之。
中華民國刑法第354條
（毀損器物罪）
毀棄、損壞前二條以外之他人之物或致令不堪用，足以生損害於
公眾或他人者，處2 年以下有期徒刑、拘役或5 百元以下罰金。
